# 请教陈版主子公司控制孙公司，母公司单户对孙公司长投应该采用何种核算方式？

提问人：chenlingao 时间：2016-07-04 11:27:33
C公司为B公司及B公司之母公司A公司共同出资设立，其中B公司持股70%，A公司持股30%，B公司可以对C公司进行控制。请问陈版主对于A公司持有的C公司这30%股权应该在A公司单户报表采用何种核算方式，成本法还是权益法？我的理解是由于A公司可以通过B公司对C公司进行控制，所以A公司应当在单户报表采用成本法核算，不知道我的理解对不对，还请陈版主指正，谢谢！

回答人：chenyiwei
基本赞同你的理解。A与C之间的关系的性质是控制，所以C也是A的子公司，A直接持有C的股权应作为长期股权投资按成本法核算。